# 劳动保护费

提问人：lizq1927 时间：2014-01-08 20:20:40
劳动保护费需要过应付职工薪酬科目吗？借方肯定是成本费用类账户，但是贷方可不可以是应付职工薪酬科目呢？

回答人：chenyiwei
不需要。劳动保护费是企业根据法律法规规定为员工提供必要的劳动安全防护条件，并不是给职工的劳动报酬，也不体现劳动力价值。所以劳动保护费不是职工薪酬的组成部分。